臺灣基隆地方法院刑事判決　　　　　　　　　　　　　九十三年度訴字第六九六號
　　公　訴　人　　臺灣基隆地方法院檢察署檢察官
　　被　　　告　　甲　○　　男.
右列被告因毒品危害防制條例案件，經檢察官提起公訴（九十三年度毒偵字第一六七九
號），本院判決如左：
    主    文
甲○連續施用第一級毒品，累犯，處有期徒刑捌月，扣案注射針筒貳支及殘渣袋壹只
（內已無殘餘）均沒收。又連續施用第二級毒品，累犯，處有期徒刑肆月。應執行有
期徒刑拾月，扣案注射針筒貳支及殘渣袋壹只（內已無殘餘）均沒收。
    事    實
一、甲○前於民國九十二年間因偽造有價証券及偽造文書，經台灣台中地方法院判處
    有徒刑八月及六月，定應執行有期徒刑一年確定，嗣於九十三年八月六日縮刑期
    滿執行完畢，復因施用毒品犯行，經送觀察勒戒及強制戒治，另於九十二年八月
    廿二日經台灣基隆地方法院檢察署以九十二年度戒毒偵字第六一號為不起訴處分
    ，詎其仍不知戒絕，於五年內，復分別基於概括之犯意，自九十三年九月六日起
    ，至同年十二月三日止，在其基隆市○○路四十六巷五四號住處，及基隆市加油
    站廁所內，約一週二次，以注射方式連續施用第一級毒品海洛因，另自九十三年
    九月九日起，至同年十二月二日止，於其前開住處，約一週一次，以玻璃球燒烤
    方式，連續施用第二級毒品安非他命。嗣經警於九十三年九月十三日下午二時廿
    分許，持搜索票至基隆市○○路一０三巷五五弄廿三號四樓友人李明龍住處搜索
    時，甲○嗣後到場，於員警尚未發覺其涉犯施用毒品犯行前，主動交出其所有之
    注射針筒一支自首其犯行。又於九十三年十二月四日下午九時四十五分許，因本
    案通緝，在基隆市○○路七十五號處為警緝獲時，另扣得其所有注射針筒一支及
    殘渣袋一只（內已無殘餘）。
二、案經甲○對員警未發覺之罪自首其犯行後，經基隆市警察局第二分局報請臺灣基
    隆地方法院檢察署檢察官偵查起訴。
    理　　由
一、本件被告甲○所犯均係死刑、無期徒刑、最輕本刑為三年以上有期徒刑之罪或高
    等法院管轄第一審案件以外之罪，其於準備程序進行中，就被訴事實為有罪之陳
    述，經法官告知其簡式審判程序之旨，並聽取公訴人及被告之意見後，依刑事訴
    訟法第二百七十三條之一第一項之規定，經合議庭裁定由受命法官獨任進行簡式
    審判程序，合先敘明。
二、右揭事實業據被告於本院審理時供承不諱，核與其友人李明龍於警訊証陳知被告
    有施用第一級毒品海洛因等情相符，且其自首犯行後經警採尿送基隆市衛生局檢
    驗結果，尿液呈嗎啡及甲基安非他命陽性反應，此有該局檢驗成績書一件在卷可
    稽，此外，復有前後二次各有其所有用以施用第一級毒品所用之注射針筒各一支
    及殘渣袋（內已無殘餘）一只，扣案足資佐証。乃本案被告施用第一、二級毒品
    之事証明確，犯行洵堪認定。
三、核被告所為，係犯毒品危害防制條例第十條第一項之施用第一級毒品罪及第十條
    第二項之施用第二級毒品罪。被告施用第一級毒品海洛因、第二級毒品安非他命
    其前後持有第一級毒品海洛因、第二級毒品安非他命之低度行為，應為施用毒品
    之高度行為所吸收，不另論罪。又被告先後多次施用第一級毒品海洛因及第二級
    毒品安非他命之犯行，均係時間緊接，犯罪構成要件相同，顯均係基於概括犯意
    反覆為之，均各應依連續犯之規定論以一罪，並加重其刑；至公訴人僅起訴被告
    於九十三年九月十三日下午六時廿七分採尿前之一日及四日內某時，分別施用第
    一級毒品海洛因及第二級毒品安非他命犯行各一次，而不及其他，然如前述，其
    與已起訴部分各為連續犯之裁判上一罪關係，亦為原起訴效力所及，本院因得併
    予審判，附此敘明。至被告所犯上開二罪間，犯意各別，行為互殊，應予分論併
    罰。另被告前因偽造有價証券及偽造文書，經台灣台中地方法院判處有徒刑八月
    及六月，定應執行有期徒刑一年確定，嗣於九十三年八月六日縮刑期滿執行完畢
    ，此有台灣高等法院被告全國前案紀錄表一件在卷可按，其於五年內再犯有期徒
    刑以上之本二罪，均屬累犯，並均應依法遞予加重其刑。至本案被告原係自首犯
    行，然嗣緝獲時又再遭查扣針筒、殘渣袋，雖亦自白續行施用，而於本案併予審
    判，然已無從依自首之例減輕其刑，併此敘明。爰審酌被告犯罪之動機、施用頻
    率、曾有施用毒品之前科仍不知悔改，再次犯下本案，惟所犯之施用毒品犯行乃
    戕害自己身心健康，並未危及他人，且本案初時係屬自首，犯後及緝獲後仍坦承
    犯行、已表悔悟等一切情狀，乃分別量處如主文之刑，併定其應執行刑，以示懲
    儆。至扣案注射針筒二支、殘渣袋一只均係供施用毒品所用之物，且均屬被告所
    有，業據其供明在卷，均應依法宣告沒收之。
四、據上論斷，應依刑事訴訟法第第二百九十九條第一項前段，毒品危害防制條例第
    十條第一項、第二項，刑法第十一條前段、第五十六條、第四十七條、第五十一
    條第五款、第三十八第一項第二款，判決如主文。
本案經檢察官王亞樵到庭執行職務。
中　　　華　　　民　　　國　　九十三　　年　  　十二  　　月　　廿一　　日
                              臺灣基隆地方法院刑事第四庭
                                  法    官  　陳玉雲
右正本證明與原本無異。
對於本件判決如有不服，應於收受送達後十日內，向本院提出上訴書狀，上訴於臺灣
高等法院，並按他造當事人之人數附具繕本。
                                  書 記 官    王毓嫻
中　　　華　　　民　　　國　　九十三　　年　　  十二  　　月　　廿一　　日
附錄論罪法條
毒品危害防制條例第十條：
施用第一級毒品者，處六月以上五年以下有期徒刑。
施用第二級毒品者，處三年以下有期徒刑。
